【裁判字號】    95,家小,1
【裁判日期】    951120
【裁判案由】    給付生活費
【裁判全文】
臺灣雲林地方法院民事裁定               95年度家小字第1號
原      告  乙○○
被      告  甲○○
上列當事人間請求給付生活費事件，本院裁定如下：
    主      文
原告之訴駁回。
訴訟費用由原告負擔。
    事 實 及 理 由
一、原告主張：原告看病、買電話卡打電話到入出境管理局辦手
    續、到虎尾法院開庭路費、買狀紙、複印等都需要錢，且因
    被告把煮飯、炒菜的鍋拿走，原告還要另買炊具，還有水費
    、電費、房租等，被告每月給原告2 千元生活費用無法生活
    ，且被告在養魚有收入，故每月最少需1 萬5 千元的生活費
    用，又被告不肯幫原告辦理居留，故原告無法辦到工作證而
    無法工作，加上原告年老，生活、精神、肉體上遭到被告慘
    無人道的迫害和折磨、打擊，生病多了，醫藥費也高；民國
    （下同）95年8 月底，原告因生活所迫去台北投奔找姑媽、
    姑爹幫助，到台北後才知其已去美國探親，沒有辦法只有流
    落街頭，被天主教「聖天聖母院」收容，到10月中旬法院來
    電要原告回來等開庭，因此提起本件訴訟等語。並聲明：（
    一）被告應按月給付原告生活費用新台幣1 萬5 千元。（二
    ）訴訟費用由被告負擔。
二、被告方面：因朋友拿錢出來養香魚，被告去照顧，有賺錢要
    分紅給被告，若虧本就沒有，被告也沒有其他財產，每月4
    千元的補助，還分給原告2 千元；原告常興訟致被告不敢回
    家，也栽贓被告家人，誣告被告兒子、媳婦偷原告的錢，原
    告在大陸也有退休金可以領。並聲明如主文所示。
三、得心證之理由：
（一）按起訴違背第253 條、第263 條第2 項之規定，或其訴訟
      標的為確定判決之效力所及者，法院應以裁定駁回之，民
      事訴訟法第249 條第1 項第7 款定有明文。另按夫妻互負
      扶養之義務，民法第1116條之1 固定有明文，惟按扶養方
      法，由當事人協議定之，不能協議時，由親屬會議定之，
      民法第1120條定有明文。又受扶養權利者，應否與負扶養
      義務者同居一家而受扶養，抑應彼此另居，由負扶養義務
      者按扶養權利者需要之時期，陸續給付生活資料，或撥給
      一定財產，由受扶養權利者自行收益以資扶養，係屬扶養
      方法之問題，依民法第1120條之規定，應由當事人協議定
      之，不能協議時應由親屬會議定之。
（二）經查，原告主張被告應按月給付1 萬5 千元之生活費，因
      94年度家訴字第27號給付扶養費事件，已於94年12月26日
      在本院成立和解筆錄，堪認此種扶養方法係經兩造當事人
      協議定之而成立者，有和解筆錄附卷可稽，且被告經本院
      95年度執字第697 號強制執行後，亦履行上開協議至今，
      又經本院開庭行言詞辯論之後，原告亦未提出新的事實及
      證據供本院審酌，再者，原告前提起之94年度家訴字第27
      號給付扶養費事件，與本件給付生活費案件，均為生活費
      所需，應屬同一案件，原告就此同一事件之訴訟標的，前
      既已經和解成立，又無新事實足以變更原來的協議，其任
      意再行起訴，顯不合法，法院應以裁定駁回之。
四、據上論結，本件原告之訴不合法，依民事訴訟法第249 條第
    1 項第7 款、第78條，判決如主文。
中    華    民    國    95    年    11    月    20    日
                      家事法庭法  官      黃瑞井
以上正本係照原本作成。
如對本裁定抗告，應於本裁定正本送達後10日內向本院提出抗告
狀 (須附繕本)， 並須繳裁判費新台幣1000元。
中    華    民    國    95    年    11    月    20    日
                              書記官      鄭國銘


司法院資訊處製作；財團法人民間司法改革基金會備份。
